臺灣高雄地方法院民事裁定　　　　　　　　89年度整字第9號
聲　請　人　乙○○
相　對　人　台灣汎生製藥廠股份有限公司
法定代理人
即重整人　　丙○○
　　　　　　袁震天律師
　　　　　　呂旭明
聲請人因公司重整事件，聲請補行列入為相對人台灣汎生製藥廠
股份有限公司之重整債權，本院裁定如下：
    主      文
聲請駁回。
聲請程序費用由聲請人負擔。
    理      由
一、聲請人93年10月7日聲請意旨略以：（一）聲請人係相對人
    汎生公司之經銷商，聲請人於89年間為給付相對人貨款而簽
    發面額共新台幣（下同）2,548,000元之支票予相對人，惟
    聲請人僅領取2,115,204元之藥品，尚有剩餘43,2796元之藥
    品未領取，而相對人已將上開支票為清償債務輾轉讓予第三
    人葉錦堂、甲○○等人致聲請人已履行支票債務，聲請人之
    貨款債務亦因而消滅，故聲請人對相對人自有上開重整債權
    。（二）按，「重整債權人，應提出足資證明其權利存在之
    文件，向重整監督人申報。」、「前二項應為申報人，因不
    可歸責於自己之事由，致未依限申報者，得於事由終止後十
    五日內補報之。但重整計劃已經關係人會議可決時，不得補
    報。」，公司法第297條第1、3項定有明文。本件相對人92
    年12月5日之重整計劃並未經關係人會議可決，且因相對人
    並未通知聲請人申報債權，故聲請人未申報重整債權，係不
    可歸責於聲請人之事由，因此聲請人尚得補報為相對人之重
    整債權，爰依上開法條之規定聲請裁定准予聲請人補列入為
    相對人之重整債權等語。
二、按，「對公司之債權，在重整裁定前成立者，為重整債權。
    」；「重整債權人，應提出足資證明其權利存在之文件，向
    重整監督人申報。經申報者，其時效中斷；未經申報者，不
    得依重整程序受清償。」，公司法第296條第1項前段及第29
    7條第1項定有明文。經查，本件相對人汎生公司聲請重整事
    件，業經本院於91年1月30日裁定准予重整，並同時裁定重
    整債權人之債權及股權之申報期間為自裁定之日起至91年3
    月1日止，有本院91年1月30日准予相對人重整之裁定在卷可
    稽，然查，聲請人並未於91年3月1日前申報上開重整債權，
    業經聲請人陳明在卷，並有相對人檢送之已申報重整債權之
    重整債權人清冊在卷可稽，則依上述公司法第297條第1項之
    明文規定，聲請人自不得依重整程序受清償。
三、次按，「前二項應為申報人，因不可歸責於自己之事由，致
    未依限申報者，得於事由終止後十五日內補報之。但重整計
    劃已經關係人會議可決時，不得補報。」，公司法第297 條
    第3項另定有明文。經查，本件聲請人雖另主張因相對人並
    未通知聲請人申報債權，故聲請人未申報重整債權，係不可
    歸責於聲請人之事由，因此聲請人尚得補報為相對人之重整
    債權等語。惟查：１、本院於91年1月30日准予相對人重整
    ，並同時訂定重整債權人之債權及股權之申報期間為自裁定
    之日起至91年3月1日止之上開裁定，業經重整監督人於91年
    3月8日登載於中央日報第23版公告重整債權人知悉，有重整
    監督人檢送之91年3月9日登報證明在卷可稽（參見本院重整
    卷宗卷<四>第224頁），聲請人既未舉證證明其有何無法得
    知之情事，自應認定其已於93年3月9日即可得知悉上開申報
    債權之期間。２、又聲請人即使未因相對人之登報公告而知
    悉上開事由，然查，聲請人曾於93年9月14日，以同樣之上
    開聲請理由，於本件重整事件中具狀向本院聲請裁定相對人
    對其所享有之上開2,548,000元債權不存在，嗣經本院另分
    為本院93年度聲字第1553號聲請債權存在裁定事件裁定駁回
    其聲請後，聲請人並提起抗告，而再經台灣高等法院高雄分
    院以該院93年度抗字第647號裁定駁回其抗告在案，有聲請
    人之聲請狀、本院及台灣高等法院高雄分院之上開裁定各一
    份及上開卷宗之影本在卷可稽。依此事由，自足認定聲請人
    最遲亦已於93年9月14日知悉上開本院准予相對人重整及申
    報期間之事由。依上開法條之規定，聲請人如欲聲請補列入
    為相對人之重整債權，自應於93年9月30日前聲請，然查，
    聲請人係遲至93年10月7日始具狀為上開聲請，並經本院於
    同年月11日收受在案，有本院之收狀章在聲請人之聲請狀可
    稽，故聲請人之本件聲請顯已逾上開法條所規定之15日除斥
    期間。
四、綜上所述，聲請人之本件聲請，與公司法第297條第1、3項
    之規定均不符，其聲請為無理由，應予駁回。
五、依非訟事件法第20條、第8條第1項，裁定如主文。
中　　華　　民　　國　　94　　年　　5 　　月　　5 　　日
                  民事鳳山分庭法　官　郭文通
正本證明與原本無異。
如不服本裁定應於送達後10日內向本院提出抗告狀，並繳納裁判
費新台幣45元。
中　　華　　民　　國　　94　　年　　5 　　月　　5 　　日
                               書記官　李崑良
